臺灣高等法院交通事件裁定　　　　　　 96年度交抗字第460號
抗　告　人
即受處分人　甲○○
上列抗告人因違反道路交通管理處罰條例案件，不服臺灣板橋地
方法院，中華民國96年5月11日所為裁定（96年度交聲字第159號
），提起抗告，本院裁定如下：
    主  文
抗告駁回。
    理  由
一、原處分意旨略以：異議人即受處分人甲○○於民國九十六年
    一月二日晚間零時二十八分許，駕駛六Ｅ－九三七號營業用
    小客車，行經有燈光號誌管制之桃園縣八德市○○路與新興
    路交岔口，闖紅燈往介壽路方向直行，為警當場攔停製單舉
    發，乃依道路交通管理處罰條例第五十三條第一項及第六十
    三條第一項規定裁處罰鍰新臺幣（下同）二千七百元，並記
    違規點數三點等語。
二、異議意旨以：（一）攔停警員要求查看駕照、行照，經數分
    鐘後，警員走向機車處要開單，經我問明，才告知闖紅燈要
    開單，我解釋並未闖紅燈，員警不理，要我走開，否則告我
    妨害公務。（二）開立紅單後要我簽名，不簽名就註明拒簽
    名。（三）我經過路口後才變紅燈，可能警員並未留意，才
    認為闖紅燈。（四）自認開車小心，遵守交通規則，況於九
    十六年五月二十三日以後可申請個人車牌，定會遵守交通規
    則。（五）敬請查明是否因誤解而開錯紅單，如因誤解請撤
    回所開立之紅單，如認定闖紅燈，請提供相片人，爰請求撤
    銷原處分云云。
三、原裁定以：異議人於九十六年一月二日晚間零時二十八分許
    ，駕駛六Ｅ－九三七號營業用小客車，行經有燈光號誌管制
    之桃園縣八德市○○路與新興路交岔口，闖紅燈往介壽路方
    向直行，經桃園縣政府警察局八德分局廣興派出所警員李國
    誌當場攔停制止並掣單舉發等事實，有桃園縣政府警察局九
    十六年一月二日桃警局交字第ＤＢ0000000號舉發違
    反道路交通管理事件通知單影本、桃園縣政府警察局八德分
    局九十六年一月十七日德警分交字第０九六００三三五０號
    函影本、臺北市交通事件裁決所於九十六年一月三十一日北
    市裁二字第裁二二－ＤＢ0000000號違反道路交通管
    理事件裁決書影本附卷可考；並經證人即查獲警員李國誌於
    原審證稱：當時我在建國路與新興路交岔口執行取締交通勤
    務，攔查建國路由八德往介壽路方向行駛之車輛，發現建國
    路方向駛來一部計程車闖紅燈，闖越建國路與新興路口之紅
    燈，我就將異議人攔下，當時攔停之位置離交岔路口之紅綠
    燈，約有十五至二十公尺左右，且看到計程車通過交岔路口
    時之號誌燈已經變換成紅燈約有五秒，我攔下異議人時，異
    議人車上都是乘客，我跟異議人說他闖紅燈，請他下車，到
    我的機車旁邊，他說他都很守法，但我說闖紅燈是事實，異
    議人叫我不要開闖紅燈，因為會影響他拿個人車牌等語。而
    證人即警員李國誌與異議人間，不僅未有任何怨隙，且係毫
    不相識之人，衡情證人李國誌應無設詞攀誣或虛構違規事實
    以陷害異議人之理；況警員執行公務時，本身即受有行政懲
    處責任之監督，且其到庭具結作證，更係以刑事責任擔保其
    證言之真實性，故證人李國誌上揭證述以及其所紀錄舉發之
    本件違規事實，經核尚無不可採信之處，是異議人辯稱：經
    過交岔路口後才變紅燈云云，自不足採信。又當場舉發交通
    違規並不以照相存證為其要件，亦不以舉發照片為唯一之證
    明方法，若舉發之員警係親眼見聞違規之經過，並經以證人
    之身分具結後為證述，此等證人之證詞仍不失為證明方法之
    一種，本件既經證人李國誌到庭具結證述其攔停舉發之經過
    ，確認異議人確有闖紅燈之違規事實，其所為之證言並屬可
    信，業如前述，則異議人之違規行為已堪認定，自不以當場
    拍照攝得其闖紅燈之經過為必要，是其以此指摘本件舉發不
    當，尚屬無據。綜上所述，異議人確有駕車行經有燈光號誌
    管制之交岔路口闖紅燈直行之違規行為甚明。原處分機關據
    以援引道路交通管理處罰條例第五十三條第一項、第六十三
    條第一項第三款等規定及違反道路交通管理事件統一裁罰基
    準表，對異議人之上揭違規行為，裁處罰鍰二千七百元，並
    記違規點數三點，依照前開說明，並無違誤，所裁罰之金額
    亦無不當之處。本件異議為無理由，應予駁回。經核並無違
    誤。
四、受處分人抗告意旨以：警員李國誌所述不實，抗告人確實未
    闖紅燈，因警員堅持不理會抗告人之陳述，堅持開紅單，抗
    告人才會跟警員說如果堅持要開紅單請不要開闖紅燈。且抗
    告人經過紅綠燈至攔查地點並非警員所述十五至二十公尺，
    況該路口小、紅燈時間應很短，自不可能如警員所述紅燈過
    五秒後才闖越。又警員指證抗告人有謾罵行為，若如此警員
    大可控告抗告人汙辱公務人員，況當時有另名警員在馬路對
    面執勤，亦得請求支援。抗告人確實未闖紅燈，原審未察，
    即裁定駁回異議，尚有未合，為此依法提起抗告等語。
五、惟查，抗告人於九十六年一月二日晚間零時二十八分許，駕
    駛六Ｅ－九三七號營業用小客車，行經有燈光號誌管制之桃
    園縣八德市○○路與新興路交岔口，闖紅燈往介壽路方向直
    行，經警當場攔停制止逕行開單舉發，已據證人即舉發員警
    李國誌於原審結證明確，證人李國誌與抗告人素不相識，亦
    無嫌隙，當無設詞攀誣、濫行舉發抗告人之必要，所為指證
    ，自屬可信，抗告人確有闖越紅燈之違規事實，業據原裁定
    詳載理由依據。抗告人猶執前詞，否認有闖紅燈之違規行為
    ，已無可採。再抗告人於原審供稱：我跟警員說，如果你真
    的要開，可不可以不要開闖紅燈；並自承於九十六年五月二
    十三日以後可申請個人車牌等情；核與警員李國誌於原審證
    稱：抗告人叫我不要開闖紅燈，因為會影響他拿個人車牌等
    語相符，益見警員李國誌指證屬實。抗告人空言指稱警員李
    國誌所稱不實，殊無可採。至抗告人是否謾罵警員，警員有
    無請求其他警力支援，均無解於抗告人有本件闖越紅燈之違
    規行為。足見本件抗告，為無理由，應予駁回。
據上論結，應依道路交通案件處理辦法第26條，刑事訴訟法第41
2條，裁定如主文。
中　　華　　民　　國　　96　　年　　7　　月　　 4 　　日
                  刑事第四庭審判長法　官  蔡秀雄
　　　　　　　　　　　　　  　　　法  官  周煙平
　　　　　　　　　　　　　　  　　法  官  陳國文
以上正本證明與原本無異。
不得再抗告。
                                  書記官  蔡棟樑
中　　華　　民　　國　　96　　年　　7　　月　　 5　 　日
